臺灣高等法院刑事判決　　　　　　　　99年度上易字第2569號
上　訴　人
即　被　告　　劉祈岑
選任辯護人　賴錫卿律師
上列上訴人即被告因竊盜案件，不服臺灣士林地方法院九十九年
度審易字第一二五０號，中華民國九十九年八月卅日第一審判決
（起訴案號：臺灣士林地方法院檢察署九十九年度偵字第七四
九七號），提起上訴，本院判決如下：
    主  文
上訴駁回。
    事實及理由
一、本案經本院審理結果，認原審以被告劉祈岑涉犯攜帶兇器之
    加重竊盜罪，判處有期徒刑七月，並沒收其所有開口扳手二
    支及六角扳手一支（應係一組，原判決誤繕，於此更正），
    認事用法均無違誤，量刑亦稱妥適，應予維持，並引用原判
    決之事實、証據及理由（如附件）。
二、被告上訴意旨略以：被告前於九十九年三月十七日因車禍造
    成右膝膝前十字韌帶破裂及右膝髕股軟骨軟化症，醫囑不宜
    劇烈運動及蹲跪，本案機車行老闆陳盟鑫證稱拆卸前輪卡鉗
    既需五分鐘，被告無法蹲跪，請鈞院明察。又陳盟鑫證稱本
    案需以開口扳手、梅花扳手或老虎鉗之工具拆卸，惟對拆卸
    油管上之螺絲需幾號扳手無印象，而其機車內之扣案工具即
    開口扳手及六角扳手，並無法拆卸油管上之螺絲，惟原審既
    未當庭勘驗，僅憑証人陳盟鑫不確定之陳述即為認定，容有
    未竟調查之處等語。
三、經查，本案業經証人陳盟鑫結証：其於凌晨一時許在店內上
    網，聽店外有工具落地聲，即至鐵門視窗往外看，見一人坐
    於被害人機車上，之後蹲在機車前輪位置，其即報警，警察
    到場後其發現被害人機車前輪煞車卡鉗不見，而店門旁停一
    與被害人同型機車，鑰匙還插在上面，被告站在一旁，經打
    開被告機車即見被害人之煞車卡鉗在其置物箱內，被告一直
    道歉（原審卷第二六～二八頁筆錄）等情，並再確認被告即
    當日坐於被害人機車上之人（本院九十九年十二月廿二日審
    判筆錄第五頁）；被告亦不否認當日其遭查獲，及曾坐被害
    人機車上、彎身在前車輪旁，並於其機車置物箱內找到被害
    人煞車卡鉗不諱（原審卷第二九頁筆錄），是被害人煞車卡
    鉗確為被告所取可堪認定。又証人陳盟鑫另於本院結証：要
    拆卡鉗有三個螺絲，油管上螺絲當時有鎖，一般有12、14、
    17三種型號，不記得當時是12或14號螺絲。又當庭取被害人
    庭呈之系爭煞車卡鉗與扣案工具比對結証：扣案工具14號扳
    手可以拆油管上之螺絲，12與14號差距很小，17號就看得出
    來，該機車嗣修好後其是鎖上12號螺絲；另二個螺絲是需以
    六角扳手拆卸，扣案標示0.8之六角扳手即可拆該二螺絲之
    工具，並經本院當庭勘驗扣案工具確可拆卸系爭煞車卡鉗在
    卷（本院九十九年十二月廿二日審判筆錄第三頁），乃被告
    辯稱扣案工具無法拆卸煞車卡鉗云云，顯係卸責之詞要無足
    採。至被告前雖因車禍右膝受傷，然醫囑僅係『不宜』劇烈
    運動及蹲跪，並非『不能』蹲跪。參以，其既自有機車，且
    係騎乘機車行經現場，然又稱係因腳受傷行經該處，好奇坐
    被害人車上，經法院提示其機車在現場，方為改稱，顯見其
    飾卸之情。乃辯稱其僅係撿拾地上煞車卡鉗，扣案工具則係
    平日修繕使用各云云，均與事証不符，自無足採。
四、綜上，本案被告攜其所有客觀上可危害人體供兇器使用之開
    口扳手二支及六角扳手一組，拆卸竊取置於機車行前被害人
    送修機車前輪上之煞車卡鉗，經警於被告機車置物箱內起出
    系爭煞車卡鉗及竊取工具，是被告攜帶兇器竊盜，事証至臻
    明確，犯行已堪認定，原審依法論科，洵無違誤。被告上訴
    空言主張其無法蹲跪、扣案工具無法拆卸系爭卡鉗，僅係撿
    拾云云，既無足採，乃上訴顯無理由，應予駁回。
五、據上論斷，應依刑事訴訟法第三百六十八條、第三百六十四
    條、第三百七十三條，判決如主文。
本案經檢察官李叔芬到庭執行職務。
中    華    民    國   一００ 年    一    月    五    日
                  刑事第四庭審判長法  官  陳筱珮
                                  法  官  孫惠琳
                                  法  官  陳玉雲
以上正本證明與原本無異。
不得上訴。
                                  書記官  柳秋月
中    華    民    國   100    年    1     月    6     日
附錄本案論罪科刑法條
中華民國刑法第321條第1項第3款
犯竊盜罪而有左列情形之一者，處 6 月以上、 5 年以下有期徒
刑：
三、攜帶兇器而犯之者。